最高法院刑事判決　　　　　　九十六年度台上字第一０三四號
上　訴　人　甲○○
上列上訴人因違反槍砲彈藥刀械管制條例案件，不服台灣高等法
院高雄分院中華民國九十五年十一月二十九日第二審判決（九十
五年度上訴字第一六一八號，起訴案號：台灣高雄地方法院檢察
署九十四年度偵字第一三四二七號），提起上訴，本院判決如下
：
    主  文
上訴駁回。
　　理　由
按刑事訴訟法第三百七十七條規定，上訴於第三審法院，非以判
決違背法令為理由，不得為之。是提起第三審上訴，應以原判決
違背法令為理由，係屬法定要件。如果上訴理由書狀並未依據卷
內訴訟資料，具體指摘原判決不適用何種法則或如何適用不當，
或所指摘原判決違法情事，顯與法律規定得為第三審上訴理由之
違法情形，不相適合時，均應認其上訴為違背法律上之程式，予
以駁回。又證據之取捨、證據證明力之判斷，及事實有無之認定
，為事實審法院之職權，茍其取捨、判斷及認定，並不違反經驗
法則及論理法則，即不容任意指為違法而執為第三審適法之上訴
理由。本件原判決認定上訴人甲○○未經許可，於民國九十四年
四月底某日，在高雄市○○路靠近九如路附近，收受綽號「文仔
」之成年男子所交寄藏之內裝有可發射子彈具有殺傷力之改造手
槍一支及具有殺傷力之改造子彈七顆、土造子彈一顆之洋酒盒一
只，並將之藏放於高雄縣橋頭鄉○○村○○路關聖巷二弄五號住
處臥室之桌子抽屜內，嗣於同年六月八日晚上九時三十分許為警
查獲等犯行，係依據上訴人之部分供述，證人林明聖（查獲本件
之警員）、蕭宜蓁（上訴人之妹）、陳韋任（上訴人之妹夫）、
洪宇文之證詞，卷附搜索票、搜索扣押筆錄、扣押物品目錄、照
片、和信電訊股份有限公司函、台灣高雄第二監獄接見明細表、
勘驗筆錄、內政部警政署刑事警察局槍彈鑑定書，暨扣案之洋酒
盒、槍枝、子彈等證據資料，為綜合之判斷。另對於上訴人否認
知悉洋酒盒內置有槍彈，所辯各節如何不足採；證人蕭宜蓁、陳
韋任所述彼等曾打開盒子觀看，盒內並無物品云云，何以不足據
為有利上訴人之認定；以及本件搜索雖違反夜間搜索之規定，然
依刑事訴訟法第一百五十八條之四規定審酌結果，該搜索扣押之
物仍具證據能力等理由，詳加說明，並以第一審誤認上訴人僅單
純持有槍彈，有所未洽，因而撤銷第一審之判決，改判依想像競
合犯之例，從一重論處上訴人未經許可寄藏可發射子彈具有殺傷
力之改造手槍（累犯）罪刑，已詳敘其調查證據之結果及證據取
捨並認定事實之理由。所為論斷，均有卷存證據資料可資覆按，
並無採證或認定事實違背經驗法則或論理法則，或有理由不備、
理由矛盾或其他違背法令之情形。上訴人上訴意旨雖稱：綽號「
文仔」者確係洪宇文，洪宇文否認交付洋酒盒予上訴人之證詞不
實；上訴人於收受之際並不知盒內裝有何物，原判決採用上訴人
於警詢及偵查時所為有悖於經驗法則之說詞為不利上訴人之認定
，有理由不備、不適用法則及適用法則不當之違背法令云云。然
查：１、原判決對上訴人於收受綽號「文仔」者所交付之洋酒盒
時，即知其內裝有槍彈等情，業已詳敘其所憑之證據及證據得心
證之理由（見原判決第十一至十二頁理由之貳之一(三)），所為論
斷核與卷內證據資料相符，且無違誤之處，已如上述。２、原判
決係認定上訴人為綽號「文仔」者寄藏槍彈，無論該綽號「文仔
」者是否為洪宇文，要不影響上訴人寄藏槍彈之犯罪事實之認定
；矧原判決對此已敘明尚不能僅憑上訴人之供述即認定交付洋酒
盒之人為洪宇文之理由（見原判決第九至十一頁理由之貳之一(二)
），亦無理由不備之違背法令情形。上訴意旨顯非依據卷內訴訟
資料指摘原判決有何具體違背法令之情形，徒憑己見，就原審採
證認事職權之適法行使，及原判決已明白論斷之事項，仍執前詞
，任意指摘，核與法律規定得為第三審上訴理由之違法情形，不
相適合。上訴人之上訴為違背法律上之程式，應予以駁回。
據上論結，應依刑事訴訟法第三百九十五條前段，判決如主文。
中　　華　　民　　國　九十六　年　　三　　月　　一　　日
                      最高法院刑事第八庭
                          審判長法官  陳　正　庸
                                法官  賴　忠　星
                                法官  林　開　任
                                法官  林　立　華
                                法官  林　勤　純
      本件正本證明與原本無異
                                      書  記  官
中　　華　　民　　國　九十六　年　　三　　月　　六　　日
                                                z
